【裁判字號】    94,上易,177
【裁判日期】    950307
【裁判案由】    恐嚇等
【裁判全文】
臺灣高等法院花蓮分院刑事判決         94年度上易字第177號
上  訴  人  臺灣臺東地方法院檢察署檢察官
被      告  己○○
                      巷一號
上列上訴人因被告恐嚇等案件，不服臺灣臺東地方法院94年度易
字第143號中華民國94年11月11日第一審判決（起訴案號：臺灣
臺東地方法院檢察署94年度偵字第836號），提起上訴，本院判
決如下：
      主  文
原判決撤銷。
己○○連續以加害自由之事，恐嚇他人，致生危害於安全，處拘
役伍拾玖日，如易科罰金，以參佰元折算壹日。
    事  實
一、己○○因用路糾紛，於民國94年3月29日上午9時30分許，駕
    車至臺東縣卑南鄉明峰村29鄰臥雲山佛堂前，與乙○○交談
    時，因乙○○對其不加理會，竟心生不滿，基於概括犯意：
（一）揚言將發動村民圍堵佛堂，使乙○○等人無法進出，以加
      害他人自由之事，對在場之乙○○、庚○○、戊○○、丙○○、丁○○及甲○○施行恐嚇，使其等心生畏懼，致生
      危害於安全。
（二）復因不滿在場之丁○○對之拍照，竟以台語「幹，拍什麼
      小」之穢語公然侮辱丁○○，同時舉手作勢欲毆打丁○○
      ，以加害他人身體之事恐嚇丁○○，使丁○○心生畏懼，
      致生危害於安全。經乙○○等報警後己○○始悻然離去。
二、案經乙○○、庚○○、戊○○、丙○○、丁○○、甲○○訴
    由臺東縣警察局臺東分局報請臺灣臺東地方法院檢察署檢察
    官偵查起訴。
    理  由
一、認定犯罪事實所憑之證據及理由：
（一）被告坦承於前述時地與乙○○交談及丁○○對之拍照有對
      丁○○以台語說「拍什麼小」等事實（見本院95年1月24
      日筆錄3頁）。
（二）告訴人乙○○、庚○○、戊○○、丙○○、丁○○及甲○○於警詢時之陳述。
（三）告訴人乙○○、戊○○、丁○○及甲○○於檢察官偵查中
      之證述。
（四）告訴人乙○○、丁○○、丙○○及甲○○於原審之證述。
（五）並有警卷所附案發之照片1幀在卷可憑。
（六）前述（二）（三）中所述證人之陳述，被告同意作為證據
      ，依刑事訴訟法第159條之5第1項之規定，各該陳述均有
      證據能力，併此敘明。
二、對於被告辯解本院之判斷
（一）被告辯解要旨
      被告辯稱：伊沒有對在場之人揚言要發動村民圍堵鄉道，
      使乙○○等人無法進出佛堂，沒有對丁○○說「幹」，也
      沒有作勢要打人云云。
（二）不採的理由
      被告之所辯與前述各該證人之證述不符，且被告自承有以
      台語說：拍什麼「小」，而否認有說語意與台語「小」相
      類之「幹」，顯無可採。綜上，被告之所辯，無非卸責之
      詞，不足採信。本件事證明確，被告之犯行堪以認定，應
      予依法論科。
三、論罪科刑之理由：
（一）核被告於事實一（一）之所為，係犯刑法第305條第1項之
      以加害自由之事，恐嚇他人，致生危害於安全罪。被告一
      個恐嚇行為，恐嚇六人，致該六人生危害於安全，觸犯六
      個恐嚇罪。
（二）核被告於事實一（二）之所為，係一行為觸犯刑法第305
      條第1項之以加害身體之事，恐嚇他人，致生危害於安全
      罪及同法第309條第1項之公然侮辱罪。
（三）被告先後二次恐嚇之犯行，時間緊接，且犯罪基本構成要
      件相同，顯係基於概括犯意而反覆為之，為連續犯，應依
      刑法第56條之規定，以情節較重之連續以加害自由之事，
      恐嚇他人，致生危害於安全一罪論，並加重其刑。又其連
      續恐嚇一行為，同時觸犯六個恐嚇罪及同時觸犯一個公然
      侮辱罪，應成立想像競合犯，依刑法第55條之規定，從一
      重之連續以加害自由之事，恐嚇他人，致生危害於安全罪
      處斷。
（四）審酌被告犯罪之動機、手段、本件係因用路糾紛始與告訴
      人發生衝突、犯罪所生之危害、被告於案發後並未阻止告
      訴人報警即自行離去，及犯罪後之態度等一切情狀，量處
      如主文所示之刑，並諭知易科罰金之折算標準，以示懲儆
      。公訴人雖就恐嚇部分具體求處有期徒刑 7月，惟本院審
      酌上開情節，認公訴人求處之刑度過重，附此說明。
四、撤銷改判之理由
（一）被告於事實一（一）之所為，係一個恐嚇行為恐嚇六人，
      致該六人生危害於安全，觸犯六個恐嚇罪，原審僅認定成
      立一個恐嚇罪，顯有適用法則不當之違法。
（二）被告於事實一（二）之一個恐嚇行為，除成立恐嚇罪外，
      同時觸犯公然侮辱罪，原審認公然侮辱罪不成立，且與恐
      嚇行為無裁判上一罪之關係，而另為無罪之諭知，其認事
      用法，均有不當。
（三）檢察官上訴，指摘原判決有前述不當，為有理由，自應由
      本院予以撤銷改判。
五、適用法律
（一）刑事訴訟法第第369條第1項前段、第364條、第299條第1
      項前段。
（二）刑法第56條、第305條、309條第1項第55條、第41條第1項
      前段。
（三）罰金罰鍰提高標準條例第1條前段、第2條。
本案經檢察官林慧到庭執行職務。
中    華    民    國    95    年    3     月    7     日
                        審判長法  官  何方興
                              法  官  王紋瑩
                              法  官  蔡勝雄
以上正本證明與原本無異。
本件不得上訴。
                              書記官  陳有信
中    華    民    國    95    年    3     月    7     日
附錄  本判決論罪科刑法條：
中華民國刑法第305條
(恐嚇危害安全罪)
以加害生命、身體、自由、名譽、財產之事，恐嚇他人致生危害
於安全者，處2年以下有期徒刑、拘役或300元以下罰金。
中華民國刑法第309條
(公然侮辱罪)
公然侮辱人者，處拘役或300元以下罰金。
以強暴犯前項之罪者，處1年以下有期徒刑、拘役或500元以下罰
金。


司法院資訊處製作；財團法人民間司法改革基金會備份。
